【裁判字號】    97,訴,317
【裁判日期】    970512
【裁判案由】    違反毒品危害防制條例
【裁判全文】
臺灣新竹地方法院宣示判決筆錄          97年度訴字第317 號
公  訴  人  臺灣新竹地方法院檢察署檢察官
被      告  甲○○
指定辯護人  本院公設辯護人  乙○○
上列被告因違反毒品危害防制條例一案，經檢察官提起公訴（97
年度毒偵字第526 號）後，聲請本院改依協商程序而為判決，於
中華民國97年5 月12日下午4 時在本院刑事第五法庭宣示判決，
出席職員如下：
法官起立朗讀判決主文、犯罪事實要旨、處罰條文，及告以上訴
限制、期間並提出上訴狀之法院，且諭知記載其內容：
一、主  文：
    甲○○施用第一級毒品，累犯，處有期徒刑玖月；扣案之海
    洛因壹包（淨重零點壹捌公克，空包裝重零點貳伍公克），
    沒收銷燬之，另扣案之注射針筒壹支，沒收之。
二、犯罪事實要旨：
（一）甲○○前曾於民國92年4 月間，因違反毒品危害防制條例
      案件，經本院於95年3 月14日，以95年度訴緝字第5 號刑
      事判決，分別判處有期徒刑7 月、4 月，並經定應執行刑
      為有期徒刑9 月，嗣於95年4 月10日確定；又於95年4 月
      間，因妨害兵役條例案件，經本院於95年5 月11日，以95
      年度竹簡字第444 號刑事簡易判決，判處有期徒刑2 月，
      嗣於95年6 月12日確定，上開3 罪並經定應執行刑為有期
      徒刑11月確定。又於95年9 月間，因違反毒品危害防制條
      例案件，經本院於95年11月27日，以95年度訴字第729 號
      刑事判決，判處有期徒刑7 月，嗣於95年12月15日確定，
      復因減刑條例減為有期徒刑3 月又15日。上開各罪接續執
      行，於95年7 月20日入監執行，並於96年8 月9 日因徒刑
      易科罰金執行完畢。
（二）甲○○前於87年2 月間，因施用毒品案件，經依本院裁定
      送觀察、勒戒後，認無繼續施用毒品之傾向，由本院於87
      年7 月16日以87年度少調字第59號為不付審理裁定確定（
      而被告另於87年1 月中旬某日起至同年6 月8 日止，所犯
      施用第二級毒品安非他命案件，經本院引用上述裁定觀察
      、勒戒結果，而於87年7 月29日以87年度易字第939 號刑
      事判決為免刑判決確定）。
（三）甲○○不知警惕，又於87年8 月間，因施用毒品案件，經
      本院以87年度毒聲字第474 號裁定送觀察、勒戒後，認無
      繼續施用毒品傾向，經臺灣新竹地方法院檢察署檢察官（
      下稱檢察官）於87年10月3 日以87年度偵字第4506號為不
      起訴處分確定。
（四）甲○○竟不知警惕，又於88年4 月間，因施用毒品案件，
      經本院以88年度毒聲字第649 號裁定送勒戒處所觀察、勒
      戒後，因認有繼續施用毒品之傾向，再經本院以88年度毒
      聲字第897 號裁定令入戒治處所施以強制戒治1 年，於88
      年5 月26日入所，嗣其強制戒治執行滿3 月後，經戒治處
      所認無繼續戒治之必要，乃報由檢察官聲請本院以88年度
      毒聲字第2654號裁定停止戒治，於89年1 月21日因停止其
      處分之出監，所餘戒治期間付保護管束，旋其停止戒治所
      餘戒治期間於89年5 月1 日屆滿，因期滿未經撤銷，視為
      強制戒治期滿執行完畢；同時其本次非法施用第一級、第
      二級毒品之犯行，亦經本院於88年5 月25日，以88年度訴
      字第203 號刑事判決，分別判處有期徒刑8 月、6 月，並
      經定應執行刑為有期徒刑1 年1 月，嗣於88年6 月14日確
      定，其後再經本院於89年7 月11日以89年度聲字第661 號
      裁定免除刑之執行確定。
（五）甲○○不知悔改，又於92年4 月間，因施用第一級、第二
      級毒品案件，經本院於95年3 月14日，以95年度訴緝字第
      5 號刑事判決，分別判處有期徒刑7 月、4 月，並經定應
      執行刑為有期徒刑9 月，嗣於95年4 月10日確定，其執行
      情形如前述（一）。
（六）甲○○不知悛悔，又於95年9 月間，因施用第一級毒品案
      件，經本院於95年11月27日，以95年度訴字第729 號刑事
      判決，判處有期徒刑7 月，嗣於95年12月15日確定，復因
      減刑條例減為有期徒刑3 月又15日，其執行情形如前述（
      一）。
（七）甲○○竟不知悛悔，於前開強制戒治處分執行完畢釋放後
      ，「5 年內再犯」施用毒品案件，並經法院判處罪刑確定
      後，復基於施用第一級毒品海洛因的犯罪意思，於97年2
      月29日晚上某時許，在新竹縣北埔鄉路邊的車上，以將海
      洛因粉末置入針筒內加水再注射之方式，施用第一級毒品
      海洛因1 次。嗣於97年3 月1 日下午3 時30分許，因另涉
      竊盜案件（由檢察官另行起訴），為警在新竹縣北埔鄉南
      坑村1 鄰九份子14號逮捕，並扣得其所有的第一級毒品海
      洛因1 包（淨重0.18公克，空包裝重0.25公克）、注射針
      筒1 支，經警於97年3 月1 日晚上6 時37分許，採集其尿
      液送驗結果，呈可待因、嗎啡陽性反應，始悉上情。
三、處罰條文：
    毒品危害防制條例第10條第1 項、第18條第1 項前段，刑法
    第11條、第47條第1 項、第38條第1 項第2 款。
四、協商判決除有刑事訴訟法第455 條之4 第1 項第1 款於本訊
    問程序終結前，被告撤銷協商合意或檢察官撤回協商聲請者
    ；第2 款被告協商之意思非出於自由意志者；第4 款被告所
    犯之罪非第455 條之2 第1 項所定得以協商判決者；第6 款
    被告有其他較重之裁判上一罪之犯罪事實者；第7 款法院認
    應諭知免刑或免訴、不受理者情形之一，及違反同條第2 項
    「法院應於協商合意範圍內為判決；法院為協商判決所科之
    刑，以宣告緩刑或2 年以下有期徒刑、拘役或罰金為限」之
    規定者外，檢察官與被告均不得上訴。
五、如有前項得上訴之情形，得自收受宣示判決筆錄送達之日起
    10日內，向本院提出上訴書狀，上訴於第二審法院。
中    華    民    國    97    年    5     月    12    日
                  刑事第四庭書  記  官  鄧雪怡
                            審判長法官  馮俊郎
以上正本證明與原本無異。
中    華    民    國    97    年    5     月    13    日
                            書  記  官  鄧雪怡
附錄本案處罰實體法條全文：
毒品危害防制條例第10條第1 項：
施用第一級毒品者，處6 月以上5 年以下有期徒刑。


司法院資訊處製作；財團法人民間司法改革基金會備份。
